臺灣臺中地方法院刑事判決　　　　　　　99年度易字第3157號
公　訴　人　臺灣臺中地方法院檢察署檢察官
被　　　告　陳富吉
上列被告因傷害案件，經檢察官提起公訴（99年度偵緝字第1718
號），本院判決如下：
    主  文
陳富吉共同傷害人之身體，處有期徒刑肆月，如易科罰金，以新
臺幣壹仟元折算壹日，減為有期徒刑貳月，如易科罰金，以新臺
幣壹仟元折算壹日，緩刑貳年，並應依附件即本院九十九年度司
中調字第三○一九號調解程序筆錄所載調解內容履行賠償義務。
    事  實
一、陳富吉、蔣文吉與真實姓名年籍不詳、綽號「阿成」之成年
    男子於民國96年3月間，均在位於臺中市北屯區子里子
    巷11號、中臺科技大學之工地工作。陳富吉與綽號「阿成」
    之成年男子於96年3月31日晚上8時30分許，在臺中市○○區
    ○○路407號、888便利商店內，飲用啤酒，見蔣文吉欲自該
    便利商店離開，竟共同基於傷害人身體之犯意聯絡，共同徒
    手毆打蔣文吉之頭部、身體，致蔣文吉當場倒地，並因而受
    有頭部外傷合併硬膜外血腫顱骨骨折、臉部多處撕裂傷之傷
    害。
二、案經蔣文吉訴由臺中市政府警察局第五分局報告臺灣臺中地
    方法院檢察署檢察官偵查起訴。
    理  由
一、按被告以外之人於審判外之言詞或書面陳述，除法律有規定
    者外，不得作為證據。被告以外之人於偵查中向檢察官所為
    之陳述，除顯有不可信之情況者外，得為證據。除顯有不可
    信之情況外，從事業務之人於業務上或通常業務過程所須製
    作之紀錄文書、證明文書，亦得為證據。被告以外之人於審
    判外之陳述，雖不符前四條之規定，而經當事人於審判程序
    同意作為證據，法院審酌該言詞陳述或書面陳述作成時之情
    況，認為適當者，亦得為證據。當事人、代理人或辯護人於
    法院調查證據時，知有第159條第1項不得為證據之情形，而
    未於言詞辯論終結前聲明異議者，視為有前項之同意。刑事
    訴訟法第159條第1項、第159條之1第2項、第159條之4第2款
    、第159條之5分別定有明文。經查：
  (一)證人即告訴人蔣文吉、工地班長謝柏培、在場目擊之888便
    利商店負責人賴麗娟、承辦員警伍文和向檢察官所為證述，
    雖係被告以外之人於審判外之言詞陳述，為傳聞證據，然其
    等於偵查中向檢察官所為證述，既經具結（偵字卷第20至22
    頁，偵緝字卷第27頁），且本院審酌該等言詞陳述係由證人
    出於自由意識而陳述，又無其他證據足認該等陳述有何顯不
    可信之情事等一切情況，依刑事訴訟法第159條之1第2項規
    定，認上開證人於偵訊中之證述，得採為認定本件犯罪事實
    所憑之證據。
  (二)證人蔣文吉、謝柏培、賴麗娟於警詢、檢察事務官詢問時之
    證述，雖係被告以外之人於審判外之言詞陳述，為傳聞證據
    ，然經本院於審理時當庭直接提示而為合法之調查，被告未
    於言詞辯論終結前聲明異議，本院復審酌該等言詞陳述係由
    證人出於自由意識而陳述，並無非法取證之情況，依刑事訴
    訟法第159條之5之規定，認上開證人於警詢、檢察事務官詢
    問時之證述，應得採為認定本件犯罪事實所憑之證據。
  (三)蔣文吉之中國醫藥大學附設醫院診斷證明書1紙，係負責為
    告訴人蔣文吉診治傷勢之醫師，依其所見製作之證明文書，
    雖屬被告以外之人於審判外之書面陳述，然因係從事業務之
    醫師於醫療業務上所製作之證明文書，且無顯不可信之情況
    ，依刑事訴訟法第159條之4第2款之規定，自得採為認定本
    件犯罪事實所憑之證據（最高法院95年度臺上字第1449號判
    決意旨參照）。
二、上開事實，業經被告陳富吉於本院審理（本院卷第49、73頁
    ）時，坦承不諱，復經證人蔣文吉於警詢（警卷第1至3頁）
    、檢察事務官詢問（核交字卷第6、7頁）、偵訊（偵字卷第
    17、18頁）時，證人謝柏培（警卷第9至11頁，偵字卷第18
    頁）、賴麗娟（警卷第4、5頁，偵字卷第18頁）於警詢、偵
    訊時，證人伍文和於偵訊（偵緝字卷第25、26頁）時，分別
    證述明確，並有中國醫藥大學附設醫院診斷證明書1紙（警
    卷第12頁）、現場示意圖1紙（警卷第14頁）、現場照片8幀
    （警卷第15至18頁）、臺中市警察局第五分局東山派出所受
    理刑事案件報案三聯單、受理各類案件紀錄表各1紙（警卷
    第19、20頁）在卷可稽，足徵被告之自白確與事實相符。本
    件事證明確，被告傷害之犯行，應堪認定。
三、論罪科刑理由：
  (一)核被告陳富吉所為，係犯刑法第277條第1項之傷害罪。被告
    與綽號「阿成」之成年男子就上開傷害犯行，具有犯意聯絡
    及行為分擔，應為共同正犯。爰審酌被告與綽號「阿成」之
    成年男子於飲酒後，竟無故毆打告訴人，致告訴人因而受有
    頭部外傷合併硬膜外血腫顱骨骨折、臉部多處撕裂傷之傷害
    ，自96年3月31日住院，接受手術，至同年4月9日始出院，
    此有中國醫藥大學附設醫院診斷證明書1紙在卷可佐，可見
    告訴人所受傷害非輕，復於偵查、本院審理期間，分別經臺
    灣臺中地方法院檢察署、本院發布通緝後，始先後為警緝獲
    到案，原不宜輕縱，然考量被告除於81年間曾因賭博案件，
    經判處罰金1,500元確定外，並無其他前科，素行尚佳，此
    有臺灣臺中地方法院檢察署刑案資料查註紀錄表及臺灣高等
    法院被告前案紀錄表各1份在卷可考，復與告訴人調解成立
    ，願意賠償告訴人15萬元，並取得告訴人諒解，此有本院99
    年度司中調字第3019號調解程序筆錄、調解結果報告書各1
    紙（本院卷第63、64頁）在卷為憑，及其家庭經濟狀況小康
    之生活狀況、高中肄業之智識程度，暨犯罪後坦承犯行，態
    度尚屬良好等一切情狀，量處如主文所示之刑，並諭知易科
    罰金之折算標準。
  (二)中華民國九十六年罪犯減刑條例業於96年7月4日公布，並於
    同月16日施行，依該條例第2條規定，犯罪在96年4月24日以
    前者，除本條例另有規定外，應予以減刑。本件被告之犯罪
    時間在96年3月31日，且被告所犯刑法第277條第1項之傷害
    罪，非屬該條例第3條所列舉不予減刑之罪。另按中華民國
    九十六年罪犯減刑條例第5條規定：「本條例施行前，經通
    緝而未於96年12月31日以前自動歸案接受偵查、審判或執行
    者，不得依本條例減刑。」則被告雖先後經臺灣臺中地方法
    院檢察署於97年4月29日偵查中、本院於99年11月30日審理
    時通緝，然該2次通緝既均係於中華民國九十六年罪犯減刑
    條例施行後始發布，自與該條例第5條規定有間，而不受該
    條規定之限制。爰依中華民國九十六年罪犯減刑條例第2條
    第1項第3款、第7條、第9條規定，減其宣告刑2分之1，併諭
    知易科罰金之折算標準。
  (三)再被告前未曾因故意犯罪受有期徒刑以上刑之宣告，有臺灣
    臺中地方法院檢察署刑案資料查註紀錄表及臺灣高等法院被
    告前案紀錄表各1份在卷可考，雖因一時失慮，致罹刑典，
    然其既與告訴人調解成立，並負起損害賠償責任，且經告訴
    人於本院審理期日，當庭表示同意給被告緩刑（本卷第73頁
    ），足認被告確有悔意，經此偵審程序與論罪科刑之教訓後
    ，當應知所警惕，而無再犯之虞，本院認所宣告之刑，以暫
    不執行為適當，爰依刑法第74條第1項第1款，宣告緩刑2年
    ；另為能督促被告確實履行調解內容，認有依照刑法第74條
    第2項第3款規定，命被告依附件即本院99年度司中調字第
    3019號調解程序筆錄所載調解內容履行賠償義務之必要，爰
    併為此附負擔之宣告（被告如有違反所定負擔未履行賠償，
    且情節重大者，依刑法第75條之1第1項第4款規定，得撤銷
    緩刑宣告，執行宣告刑，併予敘明）。
據上論斷，應依刑事訴訟法第299條第1項前段，刑法第28條、第
277條第1項、第41條第1項前段、第74條第1項第1款、第2項第3
款，刑法施行法第1條之1，中華民國九十六年罪犯減刑條例第2
條第1項第3款、第7條、第9條，判決如主文。
本案經檢察官黃永福到庭執行職務。
中    華    民    國   100    年    3     月    16    日
                  刑事第十五庭  法  官  鄭舜元
以上正本證明與原本無異。
如不服本判決應於收受判決後10日內向本院提出上訴書狀，並應
敘述具體理由；其未敘述上訴理由者，應於上訴期間屆滿後20日
內向本院補提理由書（均須按他造當事人之人數附繕本）「切勿
逕送上級法院」。
告訴人或被害人對於判決如有不服具備理由請求檢察官上訴者，
其上訴期間之計算係以檢察官收受判決正本之日期為準。
                                書記官  黃聖心
中    華    民    國   100    年    3     月    16    日
附錄：論罪科刑法條
中華民國刑法第277條
傷害人之身體或健康者，處3年以下有期徒刑、拘役或1千元以下
罰金。
犯前項之罪因而致人於死者，處無期徒刑或7年以上有期徒刑；
致重傷者，處3年以上10年以下有期徒刑。